# 在建工程期间的现金流量怎么指定

提问人：BC 林琴汐 时间：2021-06-15 11:26:22
在建工程期间的现金流量怎么指定哦，是不是完全没有“经营活动产生的现金流”呢？

回答人：chenyiwei
首先，基建期间并非所有支出均可计入在建工程成本，也就是建设期间也仍然会有利润表。参考：《中审众环研究 2020 》之“问题1-1-29（开办期发生费用的处理）”。
相应地，在建工程建设期间并非所有的现金流出均属于投资活动。对不能计入在建工程成本的支出，正常作为经营活动流出处理。